【裁判字號】    97,訴,619
【裁判日期】    970915
【裁判案由】    違反毒品危害防制條例
【裁判全文】
臺灣嘉義地方法院刑事判決               97年度訴字第619號
公  訴  人  臺灣嘉義地方法院檢察署檢察官
被      告  甲○○
                    （現於臺灣嘉義監獄另案執行中）
上列被告因違反毒品危害防制條例案件，經檢察官提起公訴（97
年度毒偵字第1250號），被告於準備程序中就被訴事實為有罪之
陳述，經本院合議庭裁定由受命法官改依簡式審判程序審理，判
決如下：
    主  文
甲○○施用第一級毒品，累犯，處有期徒刑拾月。
    犯罪事實
一、甲○○前曾：(一)因施用毒品案件，經臺灣南投地方法院以91
    年度毒聲字第1249號裁定送勒戒處所觀察、勒戒後，認有繼
    續施用毒品之傾向，再經臺灣臺中地方法院以92年度毒聲字
    第666 號裁定令入戒治處所施以強制戒治，嗣於民國93年2
    月22日執行完畢釋放，並由臺灣臺中地方法院檢察署檢察官
    以93年度戒毒偵字第115 號為不起訴處分確定。(二)另因施用
    第一級毒品，經臺灣南投地方法院以94年度訴字第462 號判
    決判處有期徒刑7 月確定；再因連續施用第一級毒品，經同
    院以95年度訴字第202 號判決判處有期徒刑9 月確定；又因
    竊盜案件，經同院以95年度投刑簡字第175 號判決判處有期
    徒刑4 月確定；後述2 罪經裁定應執行有期徒刑1 年，嗣並
    裁定減刑為應執行有期徒刑6 月確定；上述各罪接續執行後
    ，於96年7 月16日執行完畢釋放。
二、詎甲○○猶不知悔改，於強制戒治執行完畢後5 年內，復基
    於施用第一級毒品之犯意，於97年3 月1 日10時30分為警採
    尿時往前回溯96小時內之某時，在其位於南投縣南投市○○
    里○○○路○街33號之住處，以針筒注射之方式施用第一級
    毒品海洛因1 次。嗣經警得其同意採集其尿液送鑑定，結果
    呈嗎啡陽性反應，始查悉上情。
三、案經南投縣政府警察局草屯分局報請臺灣南投地方法院檢察
    署呈請臺灣高等法院檢察長令轉臺灣嘉義地方法院檢察署檢
    察官偵查起訴。
    理  由
一、本件被告所涉犯者為毒品危害防制條例第10條第1 項，非死
    刑、無期徒刑、最輕本刑為3 年以上有期徒刑之罪或高等法
    院管轄第一審案件。本院行準備程序時，被告就被訴事實為
    有罪之陳述，經告知簡式審判程序之旨，並聽取檢察官及被
    告之意見後，本院爰依刑事訴訟法第273 條之1 第1 項裁定
    由受命法官獨任進行簡式審判程序。故本件簡式審判程序之
    證據調查，依刑事訴訟法第273 條之2 之規定，不受同法第
    159 條第1 項、第161 條之2 、第161 條之3 、第163 條之
    1 及第164 條至第170 條規定之限制，合先敘明。
二、訊據被告對於上開犯罪事實於本院審理中坦承不諱（見本院
    卷第33頁），其於97年3 月1 日10時30分許為警採尿送驗，
    結果呈海洛因代謝物嗎啡陽性反應，有南投縣政府警察局草
    屯分局毒品案件委託鑑驗尿液代號與真實姓名對照表（代號
    為：00000000）、查獲毒品犯罪嫌疑人尿液採驗作業管制紀
    錄表、詮昕科技股份有限公司97年3 月17日濫用藥物尿液檢
    驗報告各1 紙在卷可佐（見警卷第3 至5 頁），足認被告具
    任意性之自白與事實相符。另被告前因施用毒品，經法院裁
    定令入戒治處所施以強制戒治，於93年2 月22日執行完畢釋
    放等情，有其臺灣高等法院被告前案紀錄表1 紙附卷可憑，
    是其係於強制戒治執行完畢釋放後，5 年內再犯本件施用第
    一級毒品罪，其犯行堪以認定，應予依法論科。
三、論罪科刑：
(一)查海洛因為毒品危害防制條例所定之第一級毒品，是核被告
    所為，係犯毒品危害防制條例第10條第1 項之施用第一級毒
    品罪；其為施用而持有海洛因之低度行為，為施用之高度行
    為所吸收，不另論罪。另被告有如犯罪事實一(二)所述之前案
    紀錄，亦有上述前案紀錄表附卷可稽，其於受徒刑之執行完
    畢後，5 年以內故意再犯本件有期徒刑以上之罪，應依刑法
    第47條第1 項之規定論以累犯，並加重其刑。
(二)爰依被告於本院審理中之供述（見本院卷第41頁）及卷附其
    前案紀錄表，審酌：被告係高職畢業，有違反肅清煙毒條例
    、妨害自由、毀損、竊盜、贓物以及多次施用毒品之前案紀
    錄，素行非佳，入監前係擔任司機從事送貨工作、與父母親
    及兄長同住，經觀察、勒戒及強制戒治，猶屢遭查獲施用毒
    品，顯然缺乏禁絕毒害決心，及其犯後迄至本院審理中始坦
    承犯行，態度尚可等一切情狀，量處如主文所示之刑，以資
    懲儆。至公訴人雖求處被告有期徒刑1 年2 月，惟本院審酌
    前述刑法第57條各款臚列情事後，認量處如主文所示之刑即
    可達罰當其罪之目的，附此敘明。
據上論斷，應依刑事訴訟法第273 條之1 第1 項、第299 條第1
項前段，毒品危害防制條例第10條第1 項，刑法第11條前段、第
47條第1 項，判決如主文。
本案經檢察官楊騏嘉到庭執行職務。
中    華    民    國    97    年    9     月    15    日
                  刑事第三庭  法  官  陳 蒨 儀
上列正本證明與原本無異。
如不服本判決，應於判決送達後10日內向本院提出上訴狀（切勿
逕送上級審法院），上訴書狀依法應敘述具體理由，如未敘述具
體理由者，應於上訴期間屆滿後20日內補提理由書於本院（均應
附繕本）。
中    華    民    國    97    年    9     月    15    日
                              書記官  楊 國 色
附錄本判決論罪法條：
毒品危害防制條例第10條第1項
施用第一級毒品者，處6 月以上5 年以下有期徒刑。


司法院資訊處製作；財團法人民間司法改革基金會備份。
